【裁判字號】    89,台上,2664
【裁判日期】    890511
【裁判案由】    違反毒品危害防制條例
【裁判全文】
最高法院刑事判決                              八十九年度台上字第二六六四號
    上  訴  人  甲○○
右上訴人因違反毒品危害防制條例案件，不服台灣高等法院台南分院中華民國八十九
年二月二十九日第二審判決（八十八年度上訴字第一五五六號，起訴案號：台灣台南
地方法院檢察署八十八年度偵字第六三八○號），提起上訴，本院判決如左：
    主  文
上訴駁回。
    理  由
按刑事訴訟法第三百七十七條規定，上訴於第三審法院，非以判決違背法令為理由，
不得為之。是提起第三審上訴，應以原判決違背法令為理由，係屬法定要件。如果上
訴理由狀並未依據卷內訴訟資料，具體指摘原判決不適用何種法則或如何適用不當，
或所指摘原判決違法情事，顯與法律規定得為第三審上訴理由之違法情形，不相適合
時，均應認其上訴為違背法律上之程式，予以駁回。本件原判決撤銷第一審不當之判
決，仍處上訴人甲○○連續販賣第二級毒品罪刑。已詳認定犯罪事實之依據及憑以
認定之理由，並對上訴人否認犯罪之辯詞，如何不足採信，均已依據卷內資料予以指
駁及說明，從形式上觀察，原判決並無任何違背法令之處。查刑事訴訟法第一百八十
四條第二項僅規定因發見真實之必要，得命證人與被告對質。是其應否對質，在審理
事實之法院，本有自由裁酌之權。證人聶清南在警訊、偵查及第一審之證言，原審於
審判期日已向上訴人提示並告以要旨，予上訴人辯解之機會，則未再傳訊與上訴人對
質，屬其自由裁酌之權，難謂為違法。是縱原審對上訴人請求對質，未認為不必要，
以裁定駁回，又未於判決內說明不必傳喚對質之理由，亦於判決無影響，不能據為適
法之第三審上訴理由。又台南市警察局第四分局安平漁港分駐所所為上訴人於民國八
十八年四月及五月間，無進出港紀錄之查註報告，原審於審判期日亦提示予上訴人，
而上訴人表示無意見（見原審卷三十四頁、五十九頁背面），上訴意旨謂原審就該項
證物未予其表示意見機會，殊非有據。而上訴人於原審雖曾稱與其同船出海之漁民可
以作證，然既未提供該漁民之姓名、住址，請求原審傳訊，原審自無從予以傳訊調查
，亦難謂原審有違法可言。上訴意旨或未依據卷證資料，具體指摘原判決如何違背法
令，或置原判決之論於不顧，仍執陳詞為事實上之爭辯，並對原審採證認事之職權
行使及於判決無影響事項，任意指摘，難謂已符合首揭法定上訴要件，其上訴違背法
律上之程式，應予駁回。
據上論結，應依刑事訴訟法第三百九十五條前段，判決如主文。
中      華      民      國    八十九    年      五      月     十一     日
                              最高法院刑事第七庭
                                  審判長法官  謝  家  鶴
                                        法官  洪  文  章
                                        法官  花  滿  堂
                                        法官  陳  世  淙
                                        法官  洪  佳  濱
      右正本證明與原本無異
                                              書  記  官
中      華      民      國    八十九    年      五      月    二十四    日


司法院資訊處製作；財團法人民間司法改革基金會備份。
